臺灣臺南地方法院刑事判決　　　　　　　　　　　　　九十一年度易字第七七七號
　　公　訴　人　臺灣臺南地方法院檢察署檢察官
　　被　　　告　丙○○
　　　　　　　　乙○○
右列被告等因傷害案件，經檢察官提起公訴（九十一年度營偵字第二九七號），本院
判決如左：
    主  文
丙○○、乙○○共同傷害人之身體，各處拘役伍拾日，如易科罰金，均以佰元折算
壹日。
    事  實
一、丙○○、乙○○二人為夫妻，與丁○○○係親家，緣丙○○夫妻之女兒卓妙霞與
    丁○○○之兒子廖文旭感情不睦，丁○○○遂於民國（下同）九十年十二月三十
    一日上午九時三十分許，前往臺南縣後壁鄉侯伯村後壁寮五八之七號丙○○、乙○○住處理論，雙方一言不合發生口角，詎丙○○、乙○○竟基於共同傷害人身
    體之犯意聯絡，由丙○○徒手毆打丁○○○頭部，乙○○則持拖把（未扣案）毆
    打丁○○○，致丁○○○受有頭皮血腫（後腦部位）、下唇裂傷四公分之傷害。
二、案經丁○○○訴由臺南縣警察局白河分局報請臺灣臺南地方法院檢察署檢察官偵
    查起訴。
    理  由
一、訊據被告丙○○、乙○○均矢口否認右揭犯行，被告丙○○辯稱：告訴人丁○○○與伊發生口角時將伊推倒，伊揮手打到丁○○○的嘴唇，致左手之戒指撞及告
    訴人之下唇，且伊左腳係義肢，無法使力，不可能打傷丁○○○云云；被告乙○○則辯稱：伊在睡覺時聽見爭吵聲，下樓後看到告訴人推倒丙○○，丁○○○自
    己也跌倒在馬路上，渠二人並沒有打告訴人云云。經查，右揭事實，業據告訴人
    丁○○○指訴歷歷，且告訴人所受頭皮血腫（後腦部位）、下唇四公分裂傷之傷
    害，其致傷原因係遭鈍擊、徒手所致，有行政院衛生署新營醫院診斷書一紙在卷
    可憑，復有現場照片六幀附卷可稽。被告丙○○、乙○○雖以前揭情詞置辯，然
    查，被告丙○○縱因左腳殘障裝有義肢，亦僅在行走上不若一般人敏捷而已，尚
    無礙於被告丙○○雙手之力道與動作，此與告訴人指訴被告丙○○係徒手毆打其
    頭部數下，而被告因此受有頭部血腫之傷害等情相符，且被告既係行動不便之人
    ，倘遭人推倒在地時，勢應反射性的以雙手撐地避免碰撞受傷，焉有順勢往上揮
    舉之理？縱被告丙○○因跌倒之際不甚揮手觸碰告訴人，被告丙○○亦已因向後
    仰倒而拉開與告訴人間之距離，又何至僅揮手觸碰即造成告訴人下唇四公分裂傷
    之傷害？是被告丙○○上開所辯不足採信。至被告乙○○雖辯稱告訴人推倒被告
    丙○○時，告訴人也跌倒在地而成傷，惟查，倘告訴人係因推倒被告丙○○時不
    甚跌倒，則告訴人因向前推的作用力方向，其跌勢亦應向前俯臥為是，然依診斷
    書上所載告訴人傷勢，告訴人除受有正面下唇裂傷外，亦同時受有背面頭皮血腫
    之傷害，是由被告所受傷勢部位觀之，頭部背面之頭皮血腫傷害顯非因跌倒成傷
    甚明，是被告乙○○所辯亦無足憑採。本件事證明確，被告二人犯行足以認定，
    應依法論科。
二、核被告丙○○、乙○○所為，均係犯刑法第二百七十七條第一項之傷害罪。被告
    二人有犯意聯絡及行為分擔，為共同正犯。爰審酌被告丙○○、乙○○僅因口角
    細故即聯手毆打具有姻親關係之告訴人，並造成告訴人下唇裂傷達四公分之傷害
    ，顯見渠等下手非輕，且犯後亦未見悔悟之意，猶飾詞狡辯等一切情狀，各量處
    如主文所示之刑，併均諭知易科罰金之折算標準，以示懲儆。至供本件犯罪所用
    之拖把一支，既未扣案，為免將來執行之困難，爰不為沒收之諭知，附此敘明。
據上論斷，應依刑事訴訟法第二百九十九條第一項前段，刑法第二十八條、第二百七
十七條第一項、第四十一條第一項前段，罰金罰鍰提高標準條例第一條前段、第二條
，判決如主文。
本案經檢察官甲○○到庭執行職務
中      華      民      國      九十一      年    七    月    二十五    日
                                  臺灣臺南地方法院刑事第二庭
                                      審判長法官  侯明正
                                            法官  鄭燕璘
                                            法官  林中如
右正本證明與原本無異。
如不服本判決，應於收受本判決後十日內，向本院提出上訴狀。（須附繕本）
中      華      民      國      九十一      年    七    月    二十六    日
                                      書  記  官  楊建新
附錄本案論罪科刑法條
刑法刑法第二百七十七條第一項
傷害人之身體或健康者，處三年以下有期徒刑、拘役或一千元以下罰金。
